臺灣高等法院臺中分院刑事裁定　　　　96年度交抗字第1012號
抗　告　人　甲○○
受　處分人　乙○○
上列抗告人因違反交通管理處罰條例案件，不服臺灣臺中地方法
院中華民國96年8月21日裁定（96年度交聲字第740號）提起抗告
，本院裁定如下：
    主  文
抗告駁回。
    理  由
一、本案經本院審理結果，認第一審裁定認事用法均無不當，應
    予維持，並引第一審裁定書記載之事實、證據及理由。（如
    附件）
二、抗告意旨略以：道路交通管理處罰條例之處罰，應係處罰行
    為人，本次違規事件，抗告人自始即承認係行為人，並於期
    間聲明異議、到案繳交罰金，本件即無歸責車輛所有人之餘
    地，原裁定未見及此，遽認抗告人之聲明異議程序不合法，
    顯有誤會等語。
三、經查：
  (一)依道路交通管理處罰條例所規定，聲明異議之主體，限於該
    條例第八條主管機關所處罰之受處分人，如非受處分人而聲
    明異議，即難認其異議合於法律上之程式，且無從補正，此
    為交通異議事件之程序規定，乃合法要件。抗告人既非本件
    違規事件之受處分人，抗告人提起異議即於法不合。
  (二)至抗告人所稱：道路交通管理處罰條例之處罰，應係處罰
    行為人，而違規事件，行為人為抗告人一節，係指實體部分
    ，法院受理案件，必先合於程序規定，始能進一步就實體部
    分為審查，亦於異議程序合乎法律規定後，始就受處分人是
    否確有違規行為為審查，本件異議程序既非合法，法院即無
    從就實體部分為審酌。
四、從而，原審法院據以駁回異議，並無不當。本件抗告為無理
    由，應予駁回。
五、據上論結，應依道路交通案件處理辦法第二十六條，刑事訴
    訟法第四百十二條，裁定如主文。
中　　華　　民　　國　　96　　年　　11　　月　　19　　日
            刑事第四庭    審判長法　官  洪  耀  宗
                                法　官  江  德  千
                                法　官  劉  登  俊
上列正本證明與原本無異。
不得再抗告。
                                書記官  粘  銘  環
中　　華　　民　　國　　96　　年　　11　　月　　20　　日
附件
臺灣臺中地方法院交通事件裁定         96年度交聲字第740號
原處分機關　交通部公路總局臺中區監理所
受 處分 人　乙○○  住臺中市○○區○○里○○街172巷9號2樓
異  議  人　甲○○  住臺中市○區○○路1段97號1樓
上列異議人因受處分人乙○○違反道路交通管理處罰條例案件，
對於交通部公路總局臺中區監理所於民國96年6月20日所為之處
分（原處分案號：中監違字第裁60-G00000000號）聲明異議，本
院裁定如下：
    主  文
異議駁回。
    理  由
一、按受處分人，不服道路交通管理處罰條例第八條所定主管機
    關所為之處罰者，固得依道路交通管理處罰條例第八十七條
    第一項規定，於接到裁決書之翌日起二十日內，向管轄地方
    法院聲明異議，惟得為聲明異議之主體者，限於該條例第八
    條主管機關所處罰之受處分人，如非受處分人而聲明異議，
    即難認其異議合於法律上之程式，且無從補正，此為交通異
    議事件之程序規定，乃合法要件，受處分人之異議須合於此
    項程序規定，法院始得受理而為實體之審查。次按交通法庭
    認聲明異議不合法律上之程式，且無從補正者，應以裁定駁
    回之，亦為道路交通案件處理辦法第十八條前段所明定。
二、查受處分人乙○○所有之車牌號碼NC-九五三六號自用小客
    車，於民國九十六年三月八日十九時二十分許，在臺中市○
    ○路與南門路口處，因「在多車道左轉彎，不先駛入內側車
    道」之違規事實，經臺中市警察局交通警察隊依違反道路交
    通管理處罰條例第四十八條第一項第四款規定，以中市警交
    字第G00000000號舉發違反道路交通管理事件通知單逕行舉
    發。受處分人未於期限內到案辦理轉歸責駕駛人，原處分機
    關遂依違反道路交通管理處罰條例第四十八條第一項第四款
    規定，以中監違字第裁60-G00000000號裁決書裁處受處分人
    罰鍰新臺幣六佰元，並依同法第六十三條記違規點數一點等
    情，有上開舉發違反道路交通管理事件通知單、違反道路交
    通管理事件裁決書在卷可稽。本件聲明異議狀聲明異議人欄
    固載為甲○○，惟實際受處分人應為乙○○，又卷內並無受
    處分人乙○○委任甲○○提起聲明異議之委任狀，異議狀之
    內容亦未提及甲○○代理受處分人乙○○提起本件聲明異議
    之意旨，復就聲明異議狀內關於「本件臺中市警察局中市警
    交字第G00000000號違反道路交通管理事件通知單舉發NC-九
    五三六號自小客車之汽車駕駛人（即行為人）係甲○○（即
    聲明異議人）謹先敘明」之記載內容以觀，足認本件聲明異
    議係駕駛人甲○○本人所提起，非代理受處分人乙○○提起
    甚明。依首開法條意旨，異議人甲○○並非受處分人，其遽
    以自己名義提起本件異議，於法律上之程式即有不合，且無
    從補正，揆諸前開說明，其異議自屬不合法，應予駁回。
三、據上論斷，應依道路交通管理處罰條例第八十七條第二項，
    道路交通案件處理辦法第十八條前段，裁定如主文。
中　　華　　民　　國　　96　　年　　8 　　月　　21　　日
                  臺灣臺中地方法院交通法庭
                  　  法　官　  吳崇道
以上正本證明與原本無異。
如不服本裁定應於送達後5日內向本院提出抗告狀。
                      書記官    黃舜民
中　　華　　民　　國　　96　　年　　8　　月　　 21　　日
